臺灣臺南地方法院刑事裁定             100年度聲字第1312號
聲   請   人
即選任辯護人  林錫恩律師
              黃俊達律師
              蘇文斌律師
被        告  劉俊能
上列聲請人因被告違反槍砲彈藥刀械管制條例等案件，聲請具保
停止羈押，本院裁定如下：
    主  文
聲請駁回。
    理  由
一、聲請意旨詳如附件即聲請書所示。
二、按被告及得為其輔佐人之人或辯護人，得隨時具保，向法院
    聲請停止羈押，刑事訴訟法第110條第1項定有明文，本件聲
    請人林錫恩律師、黃俊達律師、蘇文斌律師係被告劉俊能之
    選任辯護人，有委任狀1紙在卷可稽，其依法固得向法院聲
    請具保停止被告之羈押。惟查：
(一)、本院前以被告劉俊能涉犯槍砲彈藥刀械管制條例第7條第4項
    之罪嫌重大，所犯為最輕本刑5年以上之罪，且被告涉嫌重
    罪，依常人趨吉避凶之天性，自有相當理由認其有逃亡之虞
    ，非予羈押顯難進行審判，而有羈押之必要，於民國100年6
    月24日，依刑事訴訟法第101條第1項第3款之規定行羈押在
    案。
(二)、按刑事訴訟法第114條第3款所稱「羈押之被告，現罹疾病，
    非保外治療顯難痊癒」，係指該羈押之被告現在罹有疾病，
    非離開看守所，在外治療，無法使之痊癒復原而言，如經審
    查結果，確定並非顯難痊癒之疾病，而看守所即可治療處理
    者，即應以其聲請無理由予以駁回。查本件聲請人以被告罹
    患第二型糖尿病及高脂質血症，在不可預料之情況下，倉促
    受到羈押處分，心理與生理狀況皆承擔莫大壓力，加上看守
    所內之飲食問題，致被告感覺胰臟隱隱作痛，恐有併發病變
    之可能，嗣因看守所內之醫療設備簡陋，無法作進一步之檢
    查，盼能具保停止羈押，至成大醫院進行抽血檢查以防止病
    變發生云云，惟查：依本院電詢台灣台南看守所衛生科科長
    稱：被告血糖控制尚可，目前也在藥物控制中，本所醫生近
    期亦會做追蹤檢查，本所有能力幫忙照顧，被告病況尚屬穩
    定等語，有本院100年6月29日電話紀錄表1紙在卷可稽，是
    依上開電話紀錄意旨，足認看守所確有安排被告疾病控制事
    宜，並無看守所無法處理被告上開所罹疾病之情事，足證明
    被告並無非離開看守所，無法治療疾病之情事，是聲請人之
    上開主張，並無足採。
(三)、再本院審酌被告所犯前開無故持有制式槍枝罪，被告所持有
    係制式衝鋒槍，殺傷力強大，並同時持有28顆制式子彈，危
    害社會安全甚鉅，且其所犯上開罪名之法定最輕本刑為有期
    徒刑5年以上，依經驗法則，面臨重刑而趨吉避凶，乃人之
    常情，故被告顯有較高之逃亡或然率，足認有相當理由認其
    有逃亡之虞，而具保、責付或限制住居等強制處分，均難以
    替代羈押處分，是被告仍有繼續羈押之必要性。
三、綜上，本院審酌上開情節，認本院前以刑事訴訟法第101條
    第1項第3款之規定，對被告實施羈押之原因仍屬存在，且有
    繼續羈押被告之必要。從而，聲請人之聲請，難以准許，應
    予駁回。
四、依刑事訴訟法第220條，裁定如主文。
中    華    民    國    100    年    7    月    5     日
                  刑事第四庭  審判長  法  官  林逸梅
                                      法  官  莊玉熙
                                      法  官  高如宜
以上正本證明與原本無異
如不服本裁定應於送達後五日內向本院提出抗告狀
                                      書記官  陳慧玲
中    華    民    國    100    年    7    月    6     日